【裁判字號】    97,消債更,232
【裁判日期】    980414
【裁判案由】    聲請更生程序
【裁判全文】
臺灣彰化地方法院民事裁定           97年度消債更字第232號
聲  請  人  甲○○
上列當事人因消費者債務清理事件，聲請更生，本院裁定如下：
    主      文
聲請人甲○○自中華民國98年04月14日下午04時起開始更生程序
。
保全處分之聲請駁回。
    理      由
一、按法院開始更生程序之裁定，應載明其年、月、日、時，並
    即時發生效力。消費者債務清理條例第45條第 1項定有明文
    。
二、本件聲請人主張：其有不能清償之虞之情事，前曾提出債權
    人清冊，以書面向最大債權金融機構國泰世華商業銀行股份
    有限公司（下稱國泰世華銀行），依「中華民國銀行公會會
    員辦理消費金融案件無擔保債務協商機制」，請求共同協商
    債務清償方案，並於民國95年12月21日協商成立，約定自96
    年01月份起，分120期，利率6.88%，每月應繳金額新臺幣（
    下同）16,154元。惟債務人每月之薪資收入僅約23,485元，
    致聲請人在清償月付額後僅餘 7,331元，而聲請人尚需要扶
    養父母親，此外還需支應自己日常生活中不可避免之開銷，
    如水電費、交通費、膳食費等，是以聲請人每月約23,485元
    之薪資收入，聲請人實已無法繼續依協商條件每月清償16,
    154元，故聲請人有因不可歸責於己之事由致履行顯有重大
    困難之情事。又債務人無擔保或無優先權之債務總額未逾
    12,000,000元，復未經法院裁定開始清算程序或宣告破產，
    爰向本院聲請更生等語。
三、經查，債務人所主張之上開事實，業據提出債權人清冊、95
    年協商成立協議書影本、財產及收入狀況說明書、個人日常
    生活支出明細表、戶籍謄本、全國財產稅總歸戶財產查詢清
    單、財政部臺灣省中區國稅局95、96年度綜合所得稅各類所
    得資料清單、財團法人聯合徵信中心資料、支出證明收據等
    件為證，核無不合。又依據最大債權金融機構國泰世華銀行
    具狀表示，債務人先前繳款雖尚屬正常，但於繳納13期後已
    因無力繳納而毀諾，顯見債務人確已無法再依原協商條件履
    行。此外，本件復查無債務人有消費者債務清理條例第 6條
    第3項、第8條或第46條各款所定駁回更生聲請之事由存在，
    則債務人聲請更生，應屬有據，並依上開規定命司法事務官
    進行本件更生程序，爰裁定如主文第1項。
四、至聲請人雖另聲請裁定停止遠東國際商業銀行股份有限公司
    對於聲請人強制執行程序之保全處分，惟按法院裁定開始更
    生程序後，對於債務人不得開始或繼續訴訟及強制執行程序
    ，消費者債務清理條例第48條第 2項前段定有明文。本件既
    經本院裁定開始更生程序，則聲請人聲請前開保全處分，揆
    諸前開規定，自無必要，不應准許，爰裁定如主文第 2項所
    示。
中    華    民    國    98    年    4     月    14    日
                        民事第二庭法  官  邱月嬌
以上正本係照原本作成。
本件裁定不得抗告。
本件裁定已於98年4月14日下午4時公告。
中    華    民    國    98    年    4     月    14    日
                              書  記  官  呂雅惠


司法院資訊處製作；財團法人民間司法改革基金會備份。
